# 关于增量借款利率与月折现利率

提问人：15873268909 时间：2022-06-08 16:12:22
请教陈版主，假如说某公司年增量借款利率为6%，每月支付租金，在进行折现时是采用6%/12=0.5%的月利率作为月折现利率，还是（1+6%）^（1/12）-1这样计算得出月折现利率呢，我理解应该要按照第一种，在一年内多次付款的年有效利率应当是要大于一年付款一次的，而第二种方法认为一年多次付款的年有效利率也和一年付款一次的年有效利率相同，请陈版本解惑

回答人：chenyiwei
也可以理解为第一种，但如果按第一种理解，则这种情况下的年度实际利率就要变为：（1+0.5%）^12-1。